---
title: "ZED"
author: "Roman Chojnacki 106583"
date: "`r format(Sys.time(), '%d %B, %Y')`"
output: html_document
---

# Table of contents
1. [Biblioteki](#biblioteki)
2. [Powtarzalność wyników](#powtarzalnosc)
3. [Wczytanie danych z pliku](#wczytanie)
4. [Filtrowanie danych](#filtrowanie)
5. [Podsumowanie wartości](#podsumowanie)
6. [Korelacja kolumn](#korelacja)
7. [Rozkłady](#rozklad)
8. [Wykres](#wykres)
9. [Atomy](#atomy)
10. [Elektrony](#elektrony)
11. [Rozkład kolumn](#kolumny)
12. [Przewidywanie wartości](#przewidywanie)
13. [Klasyfikator](#klasyfikator)

##1. Użyte biblioteki <a name="biblioteki"></a> 
```{r, message=FALSE}
library(plyr)
library(dplyr)
library(stringr)
library(knitr)
library(ggplot2)
library(reshape2)
library(ggExtra)
library(cowplot)
library(functional)
library(caret)
```

##2. Powtarzalność wyników <a name="powtarzalnosc"></a> 
```{r, message=FALSE}
set.seed(23)
```

##3. Wczytanie danych z pliku <a name="wczytanie"></a> 
```{r, message=FALSE}
initial <- read.csv("all_summary.txt", header = TRUE, sep=";", na.strings = c("nan"), fill=FALSE, strip.white=TRUE)
```

##4. Filtrowanie danych <a name="fitrowanie"></a> 
```{r, message=FALSE}
filtered <- data.frame(initial) %>% select(-(chain_id:local_res_atom_count), -(local_res_atom_non_h_electron_occupancy_sum:dict_atom_S_count), -(local_res_atom_non_h_occupancy_sum), -(fo_col:solvent_opening_radius), -(part_step_FoFc_std_min:part_step_FoFc_std_step)) %>% filter(!is.na(res_name), !(res_name %in% c("DA", "DC", "DT", "DU", "DG", "DI", "UNK", "UNX", "UNL", "PR", "PD", "Y1", "EU", "N", "15P", "UQ", "PX4", "NAN")))
```

```{r, message=FALSE}
cleaned <- filtered %>% distinct(pdb_code, res_name, .keep_all=TRUE)
```

##5. Podsumowanie danych <a name="podsumowanie"></a> 
```{r, message=FALSE}
kable(summary(cleaned))
```

##6. Korelacja kolumn <a name="korelacja"></a> 
```{r, message=FALSE}
numeric <- cleaned[sapply(cleaned,is.numeric)]
numeric <- numeric[apply(numeric, 1, Compose(is.finite, all)),]
numeric <- numeric %>% select(local_volume:local_parts) %>% select(-(local_min))
correlation <- cor(numeric)
kable(correlation)
ggplot(data = melt(correlation), aes(x=Var1, y=Var2, fill=value)) + geom_tile()+ 
scale_fill_gradient2(low = "blue", high = "red", mid = "white", midpoint = (1 - abs(min(correlation)))/2, limit=c(min(correlation),1)) +
theme_minimal()+theme(axis.text.x = element_text(angle = 45, vjust = 1, size = 12, hjust = 1))+ coord_fixed()+ theme(axis.title.x=element_blank(), axis.title.y=element_blank())
```

```{r, message=FALSE}
kable(head(dplyr::arrange(plyr::count(cleaned, "res_name"), desc(freq)), n=10))
```

##7. Rozkład liczby atomów i elektronów <a name="rozklad"></a> 
```{r, message=FALSE}
hist(cleaned$local_res_atom_non_h_count, main="Rozkład liczby atomów", xlab="Liczby atomów", ylab="Rozkład", col="steelblue")
```

```{r, message=FALSE}
hist(cleaned$local_res_atom_non_h_electron_sum, main="Rozkład liczby elektronów", xlab="Liczby elektronów", ylab="Rozkład", col="steelblue")
```

##8. Wykres atomów i elektronów <a name="wykres"></a> 
```{r, message=FALSE}
selected <- cleaned %>% select((local_res_atom_non_h_count:local_res_atom_non_h_electron_sum))
plot <- ggplot(selected,aes(x=local_res_atom_non_h_count,y=local_res_atom_non_h_electron_sum))+
  stat_density2d(aes(fill=..level..), geom="polygon") +
  scale_fill_gradient(low="green", high="brown") + 
  theme(
    axis.title.x=element_blank(),
    axis.title.y=element_blank(),
    legend.position='none',
    panel.grid.major = element_blank(),
    panel.grid.minor = element_blank(),
    panel.background = element_rect(fill = "steelblue")
  )

ggMarginal(plot, type = "histogram", fill = "red", col = "black")
```

##9. Największa niezgodność atomów <a name="atomy"></a> 
```{r, message=FALSE}
atoms <- cleaned %>% select((res_name), (local_res_atom_non_h_count)) %>% group_by(res_name) %>% summarise_each(funs(sd))
atoms <- atoms[complete.cases(atoms),]
atoms <- ddply(atoms, .(res_name), summarize,  mean=mean(local_res_atom_non_h_count))
kable(head(dplyr::arrange(atoms, desc(mean)), n=10))
```

##10. Największa niezgodność elektronów <a name="elektrony"></a> 
```{r, message=FALSE}
electrons <- cleaned %>% select((res_name), (local_res_atom_non_h_electron_sum)) %>% group_by(res_name) %>% summarise_each(funs(sd))
electrons <- electrons[complete.cases(electrons),]
electrons <- ddply(electrons, .(res_name), summarize,  mean=mean(local_res_atom_non_h_electron_sum))
kable(head(dplyr::arrange(electrons, desc(mean)), n=10))
```

##11. Rozkład wszystkich kolumn <a name="kolumny"></a> 
```{r, message=FALSE}
parted <- data.frame(initial) %>% filter(!is.na(res_name), !(res_name %in% c("DA", "DC", "DT", "DU", "DG", "DI", "UNK", "UNX", "UNL", "PR", "PD", "Y1", "EU", "N", "15P", "UQ", "PX4", "NAN"))) %>% distinct(pdb_code, res_name, .keep_all=TRUE) %>% select(starts_with("part_01"))
parted <- parted[sapply(parted,is.numeric)]
parted <- parted[apply(parted, 1, Compose(is.finite, all)),]

names<-(attributes(parted)$names)
for(name in names) {
  mean = mean(parted[,name])
  data <- data.frame(parted[,name])
  colnames(data)[1] <- "col"
  plot <- ggplot(data=data, aes(data$col)) + geom_histogram(color="black", fill="steelblue") +
  theme(
    axis.title.x=element_blank(),
    axis.title.y=element_blank(),
    legend.position='none',
    panel.grid.major = element_blank(),
    panel.grid.minor = element_blank()
  ) + labs(title=name) +
  geom_vline(xintercept = mean, colour="red", linetype = 4)
  x = layer_scales(plot)$x$range$range[2]/2
  y = layer_scales(plot)$y$range$range[2]/2
  plot <- plot + geom_text(aes(mean,y,label = round(mean,2), vjust = -1, colour="red"), angle = -270)
  print(plot)
}
```

##12. Przewidywanie wartości<a name="przewidywanie"></a> 
```{r, message=FALSE}
testSet <- cleaned[sapply(cleaned,is.numeric)]
testSet <- testSet[apply(testSet, 1, Compose(is.finite, all)),]
```

```{r, message=FALSE, warning=FALSE}
inTraining <- createDataPartition(testSet$local_res_atom_non_h_count, p = .75, list = FALSE)
training <- testSet[ inTraining,]
testing  <- testSet[-inTraining,]
fit <- train(local_res_atom_non_h_count ~ . , data = training, method = "lm")
kable(fit$results)
```

```{r, message=FALSE, warning=FALSE}
inTraining <- createDataPartition(testSet$local_res_atom_non_h_electron_sum, p = .75, list = FALSE)
training <- testSet[ inTraining,]
testing  <- testSet[-inTraining,]
fit <- train(local_res_atom_non_h_count ~ . , data = training, method = "lm")
kable(fit$results)
```

##13. Klasyfikator <a name="klasyfikator"></a> 
```{r, message=FALSE, warning=FALSE}
df <- na.omit(cleaned)
inTraining <- createDataPartition(df$res_name, p = .75, list = FALSE)
training <- testSet[ inTraining,]
testing  <- testSet[-inTraining,]
fit <- train(local_res_atom_non_h_count ~ . , data = training, method = "lm")
kable(fit$results)

predict(fit, newdata = head(testing))
kable(head(extractPrediction(list(fit), testX = testing), n=10))
```